# 求助chenyiwei老师一个问题

提问人：lucermaire1112 时间：2020-09-14 09:48:00
甲公司拟收购乙公司持有的A公司100%股权，A公司仅拥有一处商业地产的租赁权（ 20 年）。甲公司支付A公司购买成本 2000 万。甲公司单户报表层面确认对A公司长期股权投资 2000 万，合并层面确认无形资产–租赁权 2000 万，在商业地产的租赁期限内时行摊销。合并层面不确认此项交易的所确认无形资产账面价值与计税基础之间暂时性差异的递延所得税。
合并层面随着租赁期会逐年摊销无形资产，单户层面是否需要随着租赁期的减少对个别报表的长期股权投资计提减值？未来租赁期结束时，个别报表的长期股权投资计税基础 2000 万元一次性影响当期应纳税所得额是否造成报表的不合理？
谢谢！

回答人：chenyiwei
上述被收购方为单一资产实体，因此不属于企业合并，你对合并报表层面处理的理解基本合理。
在个别报表层面，基于被收购方属于单一资产实体，因此对其核算不同于对普通子公司的长期股权投资。建议确认为一项其他非流动资产，在该租赁期间内摊销，摊销金额冲减从该子公司分回的投资收益。
其他属于单一资产实体的子公司，如BOT项目公司（采用无形资产模式）等，参考同一原则处理。